臺灣苗栗地方法院簡易庭裁定　　　　　100年度苗秩字第31號
抗　告　人　黃若蘋
被　移送人　王詩瑩
上列抗告人因違反社會秩序維護法案件，不服本院苗栗簡易庭於
中華民國100 年8 月5 日所為裁定（100 年度苗秩字第31號），
提起抗告，裁定如下：
    主  文
抗告駁回。
    理  由
一、按法院受理違反本法案件，除本法有規定者外，準用刑事訴
    訟法之規定，社會秩序維護法第92條定有明文；又抗告期間
    ，除有特別規定外，為5 日，自送達裁定後起算；原審法院
    認為抗告不合法律上之程式或法律上不應准許，或其抗告權
    已經喪失者，應以裁定駁回之，刑事訴訟法第406 條前段、
    第408條第1項前段分別定有明文。
二、抗告意旨略以：
    抗告人黃若蘋不服本院民國100年8月5日100年苗秩字第31號
    之裁定，爰依法提起抗告，並請求裁處被移送人拘留3 日或
    新臺幣12,000元罰鍰。
三、經查，本件抗告人即被害人黃若蘋係就案由欄所示之裁定提
    起抗告，而上開裁定業於民國100 年8 月10日送達至移送機
    關苗栗縣警察局苗栗分局，並由移送機關收受，此有本院送
    達證書1 份在卷可稽，是本件已向移送機關為合法送達無誤
    。移送機關如對原裁定不服欲提起抗告，其抗告期間應自合
    法送達裁定之翌日即100 年8 月11日起算5 日內為之，本件
    移送機關抗告期間之末日為100 年8 月15日。而抗告人黃若
    蘋遲至100 年8 月23日始向移送機關提出抗告狀，移送機關
    則於同年8 月25日以栗警偵字第1000020163號函將上述抗告
    狀送請本院審理，本院於同年8 月26日收受移送機關函文，
    此有本院收狀戳章之抗告狀1 份附卷可稽，是抗告人黃若蘋
    提起之抗告顯已逾5 日之抗告期間，揆諸前開法條規定及說
    明，其抗告自屬違背法律上之程式，復無從補正，自應予以
    駁回。
四、另按受裁定人或原移送之警察機關，對於簡易庭就第45條移
    送之案件所為之裁定，有不服者，得向同法院普通庭提起抗
    告，社會秩序維護法第58條定有明文；又當事人對於法院之
    裁定有不服者，除有特別規定外，得抗告於直接上級法院；
    抗告法院認為抗告有第408條第1項前段（即抗告不合法律上
    之程式或法律上不應准許或抗告權已經喪失者）之情形者，
    應以裁定駁回之，刑事訴訟法第403條第1項、第408條第1項
    及第411 條前段定有明文，而社會秩序維護法第92條則準用
    刑事訴訟法此部分之規定。綜上，對原裁定不服，僅有受裁
    定之人方得向同法院普通庭對原裁定提起抗告。查抗告人黃
    若蘋既非100 年度苗秩字第31號裁定之受裁定人，即無對本
    院簡易庭民國100年8月5 日之裁定提出抗告之權能。從而，
    本件抗告人之抗告並不合法律上之程式，依前開說明，自應
    予駁回。
據上論斷，應依社會秩序維護法第92條，刑事訴訟法第411條前
段，裁定如主文。
中    華    民    國    100     年    9     月    2   日
                     苗栗簡易庭   法  官  呂曾達
以上正本證明與原本無異。
如不服本裁定，應於裁定送達後五日內向本院提出抗告狀(須附
繕本 )。
                                  書記官  劉容辰
中    華    民    國   100    年    9     月    2     日